* C:\Users\Alan\Leo\UBA\Circuitos II\Proyecto\circuito_completo.asc
V1 VccL 0 15
V2 0 VssL 15
V3 VccH 0 30
V4 0 VssH 30
C10 in N002 1µ
C11 N003 0 100p
C12 N004 N005 2µ
C13 N012 N013 22n
C14 N022 N013 220n
C15 N005 N009 2.2n
C16 P001 0 22n
R22 N003 N002 1k
R23 0 N002 100k
R24 0 N006 100k
R25 N006 N020 1Meg
R26 N005 N012 10k
Rbass2 N022 N013 50k
R27 N022 0 1k
R28 N018 N013 10k
Rtreble1 N018 N009 50k
Rvol1 N018 out_etapa1 0.01
Vs in 0 SINE(0 700m 1k) AC 100m
XU1 N003 N006 VccL VssL N004 TL072
Rbass1 N013 N012 50k
Rtreble2 P001 N018 50k
Rvol2 out_etapa1 0 100k
RL1 Out 0 8
D3 N007 N008 1N4148
D4 N038 N037 1N4148
Q9 N021 N025 N033 0 BC548C
R9 N021 N025 10k
R10 N025 N030 2.7k
Q11 N037 N040 N043 0 BC548C
R14 N043 N044 220
Q13 N016 N026 N029 0 BC546B
Rf1 Out N026 22k
Rf2 0 N032 950
Cf1 N026 N032 100µ
Q12 outPD InPD N028 0 BC546B
Q10 N034 N040 N042 0 BC546B
R13 N042 N044 2k
R12 N040 N039 4.7k
R6 0 InPD 22k
R11 N039 0 4.7k
C9 N039 N044 100µ
Cs1 InPD out_etapa1 1µ
Q14 outPD N016 N010 0 BC556B
Q15 N016 N016 N011 0 BC556B
R7 N001 N017 5k6
Q16 N007 outPD N017 0 BC556B
D5 N037 N033 DN4370
D6 N021 N007 DN4370
Dled1 N040 N044 NSCW100
R8 N014 N001 22
Q17 N007 N017 N014 0 BC558C
Ccomp1 N007 outPD 220p
Dpop1 N044 VssH DN4007
Dpop2 VccH N001 DN4007
Cpop1 0 N001 470µ
Cpop2 N044 0 470µ
C7 0 VssH 100µ
C1 VccH 0 100µ
C3 0 VccL 100µ
C5 VssL 0 100µ
R2 N001 N010 220
R3 N001 N011 220
C2 VccH 0 10n
C8 0 VssH 10n
C4 0 VccL 10n
C6 VssL 0 10n
D2 N036 VssL DN5822
D1 VccL N019 DN5822
Q18 N021 N024 N027 0 2N3904
Q19 N033 N031 N027 0 2N3906
R4 N028 N034 56
R5 N029 N034 56
R20 Out N031 0.1
R19 N024 Out 0.1
Q3 N019 N021 N023 0 BD135
Q4 N019 N023 N024 0 mjl21194
Q1 VccH N008 N015 0 BD135
Q2 VccH N015 N019 0 mjl21194
Q6 N036 N035 N031 0 mjl21193
Q5 N036 N033 N035 0 BD136
Q8 VssH N041 N036 0 mjl21193
Q7 VssH N038 N041 0 BD136
R18 N036 N041 100
R17 Out N035 100
R16 N023 Out 100
R15 N015 N019 100
Rpot1 N030 N033 2k
C17 N021 N033 10n
R29 N004 N020 320k
.model D D
.lib C:\Users\Alan\Documents\LTspiceXVII\lib\cmp\standard.dio
.model NPN NPN
.model PNP PNP
.lib C:\Users\Alan\Documents\LTspiceXVII\lib\cmp\standard.bjt
.lib standard_bjt.lib
.tran 0 80m 70m 1u
.lib MBR1645.LIB
* D1 y D2: modelos mbr1645 o 1n5819 no parece haber diferencia
* R27 balance de corrientes del PD
.lib TL072.301
* Volumen: subir R10_1 baja el volumen
* En esta etapa entra directo la salida del celular, que segun lo que medi son como mucho 0.7V pico.\nDeberia tener una ganancia (regulada por R24 y R25) tal que a la salida hayan aproximadamente 1V.
* Treble: subir R9_2 suben los agudos
* Bass: subir R6_2 sube los bajos
* D1 y D2: modelos mbr1645 o 1n5819 no parece haber diferencia
* R27 balance de corrientes del PD
* R14 variar para centrar donde satura la tension de salida
.MODEL mjl21193 pnp IS=1.6p BF=110 VAF=300 IKF=4 ISE=5p NE=1.5
+ NF=0.95 RB=2.0 RBM=2 IRB=10 RC=0.06 CJE=13n MJE=0.35 VJE=0.5
+ RE=0.001 CJC=1.5n MJC=0.5 VJC=0.6 FC=0.5 TF=24n XTF=1.0 VTF=10 ITF=10
+ TR=100n BR=5 VAR=100 NR=1.1 EG=1.1 XCJC=0.96 XTB=0.1 XTI=1 NC=4
+ ISC=0.3p mfg=CA112210
.MODEL mjl21194 npn IS=4p BF=70 VAF=500 IKF=14 ISE=1.2n NE=2.0 NF=1.01
+ RB=3.4 RBM=0.1 IRB=1.0 RC=0.06 CJE=8n MJE=0.35 VJE=0.5 RE=0.01 CJC=1.2n
+ MJC=0.5 VJC=0.6 FC=0.5 TF=21n XTF=90 VTF=10 ITF=100 TR=100n BR=5 VAR=100
+ NR=1.1 EG=1.1 XCJC=0.96 XTB=0.1 XTI=1 NC=4 ISC=0.3p mfg=CA112210
.MODEL DN4370 D(RS=15.156 BV=2.0969     
+ CJO=757.62P TT=50N M=.33 VJ=.75 IS=1E-11 N=1.27 IBV=10MA)
.four 1k V(out)
.MODEL DN5822 D (IS=218U N=1.45 BV=4.00E+01 IBV=100E-06
+ RS=2.71E-02 CJO=4.39E-10 VJ=4.462 M=.699 TT=2.16E-11 XTI=2 EG=.69)
.MODEL DN4007 D (IS=5.86E-06 N=1.70 BV=1.33E+03 IBV=5.00E-07
+ RS=4.22E-02 CJO=3.65E-11 VJ=.2 M=.333 TT=7.20E-06)
.backanno
.end
